【裁判字號】    94,訴,1894
【裁判日期】    950731
【裁判案由】    違反槍砲彈藥刀械管制條例
【裁判全文】
臺灣桃園地方法院刑事判決              94年度訴字第1894號
公  訴  人  臺灣桃園地方法院檢察署檢察官
被      告  甲○○
指定辯護人  本院公設辯護人戊○○
被      告  乙○○
指定辯護人  本院公設辯護人丙○○
上列被告因違反槍砲彈藥刀械管制條例案件，經檢察官提起公訴
（94年度偵字第13221 號），本院判決如下：
    主    文
甲○○未經許可，持有可發射子彈具有殺傷力之改造手槍，處有
期徒刑參年肆月，併科罰金新臺幣伍萬元，罰金如易服勞役，以
新臺幣壹仟元折算壹日。扣案仿BERETTA 廠92FS型半自動手槍製
造之改造玩具手槍貳支（含彈匣貳個，槍枝管制編號：00000000
00號、0000000000號）、玖釐米制式子彈壹拾貳顆，均沒收。
乙○○無罪。
    事    實
一、甲○○明知未經中央主管機關許可，不得持有可發射子彈具
    殺傷力之改造手槍及持有具殺傷力之子彈，竟基於非法持有
    具有殺傷力改造手槍及子彈之犯意，竟於民國94年5 月初，
    在臺北市○○○路某酒店，以新臺幣400,000 元向姓名年籍
    不詳綽號「阿中」之成年男子購得可發射子彈具有殺傷力之
    仿BERETTA 廠92FS型半自動手槍製造之玩具手槍換裝土造金
    屬槍管改造而成之改造手槍（槍枝管制編號：0000000000號
    、0000000000號）2 支，及有殺傷力之口徑9 釐米制式子彈
    12顆，未經許可而持有之。嗣於94年7 月11日20時許，甲○○為防身，隨身攜帶裝有上開改造手槍、制式子彈（以黑色
    塑膠盒裝置上開改造手槍及子彈，再將黑色塑膠盒裝入百貨
    公司手提紙袋，以掩人耳目），先至桃園縣桃園市○○路上
    之某藥燉排骨店用餐完畢後，撥打友人乙○○之電話，相約
    在桃園市○○路310 號前之檳榔攤見面飲酒聊天，甲○○即
    將上開隨身攜帶之槍彈攜至上開檳榔攤，乙○○見甲○○手
    提百貨公司紙袋前來，誤認該紙袋內為甲○○所購之物，基
    於好奇而詢問甲○○紙袋內為何物，並要求觀看，甲○○即
    自該紙袋內拿出黑色塑膠盒，取出改造手槍1 支交予乙○○
    觀看，因桃園縣政府警察局大園分局三果派出所警員李金樹
    前接獲線報得知甲○○持有槍枝，而前往桃園市○○路上開
    藥燉排骨店埋伏欲逮捕之，見甲○○手提百貨公司紙袋進入
    上開檳榔攤後，即於數分鐘後之同日20時50分許，進入上址
    檳榔攤而當場查獲，並扣得上開改造手槍2 支及制式子彈12
    顆。
二、案經桃園縣政府警察局大園分局報告臺灣桃園地方法院檢察
    署檢察官偵查起訴。
    理    由
壹、有罪部分（即被告甲○○部分）：
一、訊據被告甲○○對於上開犯罪事實坦承不諱，核與證人即查
    獲之警員李金樹於審理中證稱：（問：94年7 月11日是否有
    查獲被告甲○○持有槍枝？）有，（問：查獲原因？）有線
    報，說被告甲○○要去大有路上的一家藥燉排骨店講事情，
    會攜帶槍枝，（問：查獲經過？）我們接獲線報後，就到該
    藥燉排骨店對面埋伏，後來看見被告甲○○走出藥燉排骨店
    ，並走進旁邊約10公尺遠的檳榔攤，我們就進入檳榔攤，喝
    令不要動，桌上並有1 個百貨公司紙袋，（問：另一把槍如
    何起獲？）還放在百貨公司紙袋內之黑色塑膠盒中等語（詳
    本院95年5 月23日審判筆錄第14至15頁）；證人丁○○於審
    理中證稱：（問：94年7 月11日被告甲○○、乙○○被查獲
    時，你是否在場？）是，（問：為何會在那裡出現？）我與
    乙○○相約在那裡，（問：警方查獲時，現場除了有你、乙○○以外，有無其他人？）被告甲○○，（問：被告甲○○
    何時來到檳榔攤？）我們坐了一下，被告乙○○接到一通電
    話，跟我朋友說要過來，就是被告甲○○，（問：被告甲○○來後發生何事？）他進來後，手上提了1 個百貨公司紙袋
    ，被告乙○○問被告甲○○說你買了什麼，並順手伸入該紙
    袋把東西拿出來看，就是1 支槍等語（詳本院95年5 月23日
    審判筆錄第10至11頁）相符，足見上開改造手槍、制式子彈
    確係在被告甲○○之實力支配之下，被告甲○○自白上開槍
    彈為其所有，應與事實相符。又上開扣案之手槍、子彈經送
    內政部警政署刑事警察局鑑驗結果認為：扣案手槍2 支（槍
    枝管制編號：0000000000、0000000000），均係由仿
    BERETTA 廠92FS型半自動手槍製造之玩具手槍換裝土造金屬
    槍管而成之改造手槍，機械性能良好，可擊發適用子彈，認
    具殺傷力；扣案子彈12顆，認均係口徑9 釐米制式子彈，均
    具殺傷力，有內政部警政署刑事警察局94年7 月19日刑鑑字
    第0940107016號槍彈鑑定書1 份附卷可稽（詳臺灣桃園地方
    法院檢察署94年度偵字第13221 號偵查卷宗第41至45頁），
    此外，並有前揭槍枝、子彈扣案可資佐證，是被告甲○○之
    犯行堪予認定，應依法論科。
二、按行為後法律有變更者，適用行為時之法律。但行為後之法
    律有利於行為人者，適用最有利於行為人之法律，刑法第2
    條第1 項定有明文，此條規定乃與刑法第1 條罪刑法定主義
    契合，而貫徹法律禁止溯及既往原則，係規範行為後法律變
    更所生新舊法律比較適用之準據法，是刑法第2 條本身雖經
    修正，但刑法第2 條既屬適用法律之準據法，本身尚無比較
    新舊法之問題，應一律適用裁判時之現行刑法第2 條規定以
    決定適用之刑罰法律，先予辨明。又以本次刑法修正之比較
    新舊法，應就罪刑有關之共犯、未遂犯、想像競合犯、牽連
    犯、連續犯、結合犯，以及累犯加重、自首減輕暨其他法定
    加減原因（如身分加減）與加減例等一切情形，綜其全部罪
    刑之結果而為比較，且從刑附屬於主刑，除法律有特別規定
    者外，依主刑所適用之法律，最高法院95年5 月23日著有95
    年度第8 次刑庭會議決議可資參照。經查：
（一）被告行為時之刑法第33條第5 款原規定為「主刑之種類如
      左：五、罰金：1 元以上。」，後刑法第33條第5 款修正
      為：「主刑之種類如下：五、罰金：新臺幣1,000 元以上
      ，以百元計算之」，是依修正後之法律，所得併科處之罰
      金刑最低為新臺幣1,000 元，然依被告行為時之刑罰法律
      ，即罰金罰鍰提高標準條例第1 條前段規定得提高之倍數
      為2 倍至10倍（就刑法分則之罰金總數部分）及刑法第33
      條第5 款規定之罰金最低額1 元計算，所得併科罰金最低
      額為銀元1 元，換算為新臺幣最低額僅為新臺幣3 元。比
      較上述修正前、後之刑罰法律，自以被告行為時關於併科
      處罰金刑之法律較有利。
（二）被告犯罪時之刑法第42條第2 項規定：「易服勞役以1 元
      以上3 元以下，折算1 日。但勞役期限不得逾6 個月。」
      。再依修正前罰金罰鍰提高標準條例第2 條前段規定（現
      已刪除），就其原定數額提高為100 倍折算1 日，則被告
      鍾秉宏行為時之易服勞役折算標準，應以銀元300 元即新
      臺幣900 元折算1 日；惟95年7 月1 日修正公布施行之刑
      法，將易服勞役折算標準移至第42條第3 項，修正為：「
      易服勞役以新臺幣1,000 元、2,000 元或3,000 元折算1
      日。但勞役期限不得逾1 年。」，是依新法易服勞役之折
      算標準，係以新臺幣1,000 元、2,000 元、3,000 元折算
      1 日，使行為人易服勞役之日數減少，如折算結果，均未
      逾6 個月之日數，則新法對行為人較為有利，自應依新法
      諭知易服勞役之折算標準；另易服勞役期間，修正前最長
      為6 個月之日數，修正後，將易服勞役之期間提高為1 年
      ，如折算結果逾6 個月日數，則舊法對於行為人較為有利
      ，應適用舊法諭知易服勞役之折算標準（臺灣高等法院暨
      所屬法院因應新修正刑法施行座談會提案第2 號問題7 參
      照）。本件被告甲○○所犯前開持有槍彈罪，其持有之槍
      彈數量非鉅，依實務量刑應不逾10餘萬元，故不論修正前
      後之折算標準，均未逾6 個月，故比較修正前後之易服勞
      役折算標準，以修正後之規定，較有利於被告。
（三）被告行為時，刑法所定罰金之最低刑度較為有利於被告，
      然就罰金易服勞役之規定，則以修正後之規定對被告較為
      有利，依目前實務量刑，幾無就持有槍枝之犯行併科低於
      新臺幣1,000 元以下罰金，故前開併科罰金最低額之限制
      ，於本案並無差別，反觀就易服勞役之標準，依修正前後
      之規定，顯然即有折算日數之差別，故綜合上述各條文修
      正前、後之比較，揆諸前揭最高法院決議及修正後刑法第
      2 條第1 項前段、後段規定之「從舊、從輕」原則，修正
      後之規定顯然較為有利於被告，自應全部適用被告行為後
      即修正後刑法之相關規定予以論處。
（四）至於沒收部分，本即含有保安處分性質，依據法理當應適
      用裁判時之法律規定，而不生新舊法比較問題，附此敘明
三、被告甲○○未經主管機關許可，無故持有上開具殺傷力之槍
    彈，核其所為係犯槍砲彈藥刀械管制條例第8 條第4 項未經
    許可持有可發射子彈具有殺傷力之改造手槍罪、同條例第12
    條第4 項未經許可持有可擊發具殺傷力之子彈罪。被告甲○○係於94年5 月間，向姓名年籍不詳綽號「阿中」之成年男
    子1 次購得上開槍、彈，以一持有行為，同時觸犯未經許可
    持有具殺傷力槍、彈罪，係一行為觸犯數罪名，為想像競合
    ，應依刑法第55條規定，從一重之未經許可持有可發射子彈
    具有殺傷力之改造手槍罪處斷。爰審酌具有殺傷力之改造槍
    枝及制式子彈均係屬高度危險之物品，非經主管機關許可，
    當不得擅自持有，以維社會大眾安全，此為眾所週知之事，
    被告甲○○竟漠視持有上開槍、彈，惟持有之數量非鉅，犯
    罪後坦承犯行，犯後態度良好，及其犯罪之動機、目的、手
    段、生活狀況、智識程度等一切情狀，量處如主文所示之刑
    ，併科罰金部分並依修正後刑法第刑法第42條第3 項之規定
    ，諭知罰金易服勞役之折算標準，以示懲儆。
四、扣案具殺傷力之仿BERETTA 廠92FS型半自動手槍製造之改造
    玩具手槍2 支（含彈匣2 個，槍枝管制編號：0000000000號
    、0000000000號）、9 釐米制式子彈12顆，屬違禁物，依刑
    法第38條第1 項第1 款之規定宣告沒收。
貳、無罪部分（即被告乙○○部分）：
一、公訴意旨另以：被告乙○○明知具有殺傷力之改造手槍、制
    式子彈均係槍砲彈藥刀械管制條例列管之管制物品，非經許
    可，不得非法持有，竟仍基於持有改造手槍、制式子彈之犯
    意，於94年7 月11日20時許，由被告甲○○攜帶裝有具有殺
    傷力之仿BERETTA 廠製92FS型半自動手槍製造之玩具手槍換
    裝土造金屬槍管而成之改造手槍2 支（槍枝管制編號：0000
    000000、0000000000）及具有殺傷力之口徑9 釐米制式子彈
    12顆之手提箱，至桃園縣大有路310 號前之檳榔攤內，將其
    中1 把改造手槍自手提箱中取出後卸下彈匣，交由在場之被
    告乙○○把玩，而由被告乙○○非法持有之。嗣於同日20時
    50分許，為警在上址查獲。因認被告乙○○所為，涉嫌違反
    槍砲彈藥刀械管制條例第8 條第4 項之未經許可持有可發射
    子彈具有殺傷力之改造手槍罪、同條例第12條第4 項未經許
    可持有可擊發具殺傷力之子彈罪嫌。
二、按犯罪事實應依證據認定之，無證據不得認定犯罪事實；又
    不能證明被告犯罪者，應諭知無罪之判決，刑事訴訟法第15
    4 條第2 項、第301 第1 項分別定有明文。又事實之認定，
    應憑證據，如未能發現相當證據，或證據不足以證明，自不
    能以推測或擬制之方法，為裁判基礎；且認定犯罪事實所憑
    之證據，雖不以直接證據為限，間接證據亦包括在內，然而
    無論直接證據或間接證據，其為訴訟上之證明，須於通常一
    般之人均不致有所懷疑，而得確信其為真實之程度者，始得
    據為有罪之認定，倘其證明尚未達到此一程度，而有合理之
    懷疑存在而無從使事實審法院得有罪之確信時，即應由法院
    為諭知被告無罪之判決（最高法院40年度臺上字第86號、76
    年度臺上字第4986號判例意旨參照）。
三、本件公訴人認被告乙○○涉嫌違反槍砲彈藥刀械管制條例第
    8 條第4 項及同條例第12條第4 項之罪嫌，無非以被告於警
    詢、偵查時供述其確有拿起改造手槍1 支把玩，及證人即現
    場查獲之警員李金樹於偵查中證稱：我們進入檳榔攤，看見
    乙○○手上拿著1 把槍，彈匣放在桌上，我們立刻拔槍，叫
    他們不要動，甲○○又從手提袋內交出1 把槍，乙○○說他
    才剛拿到這支槍我們就進來了等語，另有扣案之槍彈，及內
    政部警政署刑事警察局槍彈鑑定書為其依據。訊據被告乙○○固然坦承於前揭時間、地點與被告甲○○相約在上開檳榔
    攤飲酒，並有拿起被告甲○○攜帶之上開改造手槍其中1 支
    觀看等事實，惟堅詞否認有公訴意旨所指之犯行，辯稱：伊
    與被告甲○○相約在檳榔攤見面飲酒，他前來時提了1 個百
    貨公司的紙袋進來，伊誤以為袋內係所購之物，基於好奇向
    被告甲○○詢問購買何物並要求觀看，而被告甲○○拿出槍
    枝，甫交予伊觀看，警方就衝進檳榔攤了，伊並沒有要持有
    該槍枝之犯意等語。
四、按刑事法上所稱之「持有」，乃指行為人以支配之意思，將
    物品置於自己事實上得為實力支配下之狀態而言；故「持有
    」云者，必須行為人對該財物有支配之意思，並實際上已將
    之移入於自己事實上得為支配之狀態（即行為中），始足當
    之（最高法院82年度臺上字第1135號判決意旨參照）。經查
    ：
（一）證人即被告甲○○於審理中證稱：（問：扣案槍彈是否你
      所有？）是，（問：94年7 月11日為何會到檳榔攤？）因
      為我無聊，所以打電話給乙○○問他人在何處，他告訴我
      他在檳榔攤喝酒，我就去找他，（問：為何會想到打電話
      給乙○○？）因為我與朋友約在乙○○他家附近的藥燉排
      骨店吃東西，想到乙○○家在附近，所以就打電話給他，
      （問：94年7 月11日出門就帶著槍？）是，我隨身帶著為
      了防身，（問：你到檳榔攤後發生何事？）我一到檳榔攤
      ，點了啤酒，大約5 至10分鐘，警察就過來了，（問：你
      當天如何收藏你的槍彈？）我用黑色塑膠盒裝著，再用1
      個百貨公司的紙袋裝著，（問：警方查獲時，槍彈是否仍
      在紙袋內？）不是，被告乙○○有問我紙袋內是何物，我
      說是很重要的東西，他就硬要我拿出來，我就把其中1 把
      槍拿出來給他看，（問：亮出槍前，你有無告知被告紙袋
      內是槍彈？）沒有，（問：（問：亮出槍後，隔多久警察
      就來了？）我一拿出來，警察就來了，（問：當時拿槍給
      被告乙○○看，有沒有要交給他使用或保管之意？）沒有
      ，我只借他看，（問：你有無把槍交給被告乙○○？）沒
      有，我放桌上，是被告乙○○自己拿槍起來看... 當時是
      被告乙○○直接把紙袋內的黑盒子拿出來放在桌上，我之
      前所說是我拿出黑色塑膠盒是錯誤的，但我好像又記得黑
      色塑膠盒是我拿出來的等語（詳本院95年5 月23日審判筆
      錄第4 至9 頁、第13頁）；證人丁○○於審理中證稱：（
      問：94年7 月11日被告2 人被查獲時，你是否在場？）是
      ，我下班前有跟被告乙○○約好，下班後要去找他。（問
      ：被告甲○○是何時來到檳榔攤？）我與被告乙○○坐了
      一下，被告乙○○接到一通電話，跟我說朋友要過來，就
      是被告甲○○。（問：被告吳來之後，又發生何事？）被
      告甲○○進來後，手上提了1 個百貨公司的紙袋，被告乙○○問說你買什麼東西，就把手伸入被告甲○○帶來的紙
      袋把東西拿出來看，（問：你是否記得拿出來的東西是什
      麼？）就是1 支槍。（問：被告甲○○到檳榔攤後，一直
      到警察來，間隔時間？）大約只有5 分鐘，（問：被告甲○○進入檳榔攤後，有無聽到他交代被告乙○○有關槍枝
      任何事？）沒有，（問：當天你與被告乙○○見面，一直
      到警察查獲，有無聽被告乙○○說任何有關槍枝之事？）
      沒有，（問：有無看到黑色塑膠盒？）有，（問：在何處
      看到？）就是裝在被告甲○○帶來的紙袋，（問：為何剛
      剛所述被告乙○○拿出是1 把槍？）我剛剛忘了說他有1
      個盒子裝的，（問：請說明被告乙○○如何取出槍？）他
      把盒子拿出來後，同時問被告吳說你是買什麼東西，接著
      自己把盒子打開，從盒子拿出槍枝出來。（問：詳述被告
      乙○○伸手入袋取槍的情形？）被告甲○○拿紙袋進入後
      ，被告乙○○坐在桌子旁邊問他你買什麼東西，被告甲○○沒有回答，就坐在被告乙○○的旁邊，同時把紙袋放在
      桌上，接著被告乙○○順手就把紙袋拉過去看一下裡面，
      伸手把裡面東西取出等語（詳本院95年5 月23日審判筆錄
      第9 至13頁）。證人甲○○對於被告乙○○係自行伸手取
      出紙袋內之黑色塑膠盒，再打開該塑膠盒自行取出槍枝，
      或係其取出槍枝後再交予被告乙○○觀看一節，因記憶模
      糊而有前後供述不一致之情形，惟被告甲○○迭於警詢、
      偵查中供稱：是我拿槍給被告乙○○看等語（詳上開偵查
      卷宗第11頁、第33頁），核與被告乙○○迭於警詢、偵查
      及本院審理中供陳係被告甲○○拿出槍枝交給我觀看等語
      （詳上開偵查卷宗第17頁、第35頁、第59頁）相符，被告
      甲○○就此部分於本院95年5 月23日審理中之證述有上開
      前後不一致之情事，應係距離案發之94年7 月11日將近1
      年，記憶模糊所致，應以其所述與距離案發時點較為接近
      之警詢、偵查中所言相符者為真實；至於證人丁○○雖證
      稱係被告乙○○自行打開黑色塑膠盒，拿取槍枝觀看一節
      ，因證人丁○○僅係旁觀者，並非攜帶槍枝及要求觀看之
      當事人，且被告2 人間上開自紙袋拿取物品係一般之舉動
      ，應難以引起旁觀者之特別注意，證人丁○○可能因觀察
      之角度、時間點，或95年5 月23日審理期日距離案發當時
      已近1 年而記憶錯誤，以致為上開陳述，而上開拿取、觀
      看槍枝一事係發生在被告2 人間，渠等2 人應知之甚詳，
      應以渠等2 人之供述為可採，故應認案發當時係被告甲○○將黑色塑膠盒自紙袋中取出打開，拿出槍枝後交由被告
      乙○○觀看。
（二）又證人即查獲本案之警員李金樹於審理中證稱：（問：94
      年7 月11日是否有查獲被告甲○○持有槍枝？）有，（問
      ：查獲原因？）有線報說被告甲○○要去大有路上的一家
      藥燉排骨店講事情，會攜帶槍枝，（問：查獲經過？）我
      們接獲線報後，就到該藥燉排骨店對面埋伏，後來看見被
      告甲○○走出藥燉排骨店，並走進旁邊約10公尺遠的檳榔
      攤，我們就進入檳榔攤，喝令不要動，當時被告甲○○手
      上拿著1 支槍及彈匣，桌上並有1 個百貨公司紙袋，（問
      ：另一把槍如何起獲？）還放在百貨公司紙袋內之黑色塑
      膠盒中等語（詳本院95年5 月23日審判筆錄第14至15頁）
      ，然其於偵查中則係證稱：我有線民告訴我說綽號「阿正
      」的人有槍，因為他與「阿正」認識，所以見過該槍，他
      還說「阿正」會到大有路上的藥燉排骨店，我們就到那邊
      埋伏，看到被告甲○○走進檳榔攤，約1 、2 分鐘後，我
      們就衝進檳榔攤，被告乙○○手上拿著1 支槍，但彈匣放
      在桌上，我們就立刻拔槍叫他們不要動，被告甲○○就從
      手提袋內又交出1 把槍，被告乙○○有說他才剛拿這支槍
      而已，我們就進來了等語（詳上開偵查卷宗第58頁）。證
      人李金樹就警方進入該檳榔攤時，究竟係被告甲○○或係
      被告乙○○手持槍枝，及彈匣究竟係在被告甲○○手中或
      放在桌上等情，前後證述並不一致，因本院95年5 月23日
      審理期日距離案發之94年7 月11日已近1 年，其於94年8
      月18日偵查中之證述距離案發時點僅1 月，其於審理中之
      證述與偵查中之證述相左，應係時間久遠記憶模糊所致；
      而證人李金樹於偵查中之證述與被告乙○○自承之情節及
      證人甲○○、丁○○證述警方進入檳榔攤時，槍是在被告
      乙○○手中之情節相符，是應認警方進入該檳榔攤時，係
      被告乙○○手持槍枝，而彈匣係放置在桌上無誤。
（三）綜上證人甲○○、丁○○、李金樹之證述可知，被告甲○○所攜帶之槍彈係以不透明之黑色塑膠盒盛裝，其外又以
      百貨公司手提紙袋包裝，由外觀觀之確有使人誤認係百貨
      公司所購買之物，又被告甲○○並未告知被告乙○○盒內
      之物係槍彈，被告乙○○確有可能誤認被告甲○○所攜帶
      之紙袋裝有自百貨公司購買之物，因而要求觀看，是以難
      認被告乙○○對於上開槍彈，主觀上有支配之意思，又被
      告甲○○取出黑色塑膠盒打開取出槍枝交予被告乙○○觀
      看後，警方隨即於數分鐘之內進入該檳榔攤，是被告乙○○接觸該槍枝之時間僅有短暫之數分鐘，而槍枝與彈匣分
      離放置亦係被告甲○○攜帶該槍枝時原有之狀態，並非被
      告乙○○將該彈匣卸下，故客觀上亦難認被告乙○○已將
      上開槍彈移入於自己事實上得為支配之狀態。
五、揆諸上開說明，被告乙○○對上開槍彈主觀上既無支配之意
    ，客觀上亦無置於自己實力支配之下，自難以持有改造手槍
    、制式子彈等罪相繩。此外，復查無其他積極證據，足證被
    告乙○○有公訴意旨所指涉犯槍砲彈藥刀械管制條例第8 條
    第4 項及同條例第12條第4 項之。在無其他積極證據足使本
    院為有「確信」之心證時，揆諸前揭規定、判例意旨及說明
    所示，應認卷內所存證據尚不足為被告乙○○有罪之認定，
    自應為無罪之諭知。
據上論斷，應依刑事訴訟法第299 條第1 項前段、第301 條第1
項，槍砲彈藥刀械管制條例第8 條第4 項、第12條第4 項，修正
後刑法第2 條第1 項但書、第11條前段、第55條、第42條第3項
、第38條第1 項第1 款，判決如主文。
本案經檢察官柯怡如到庭執行職務。
中    華    民    國    95    年    7     月    31    日
                  臺灣桃園地方法院刑事第五庭
                          法  官  潘政宏
                          法  官  吳勇毅
                          法  官  張明儀
以上正本證明與原本無異。
如不服本判決，應於判決送達後10日內向本院提出上訴狀（應附
繕本），上訴於臺灣高等法院。
                          書記官  吳瓊英
中    華    民    國    95    年    8     月    3     日
本案論罪科刑法條
槍砲彈藥刀械管制條例第8條第4項
未經許可，持有、寄藏或意圖販賣而陳列第 1 項所列槍枝者，處
 3 年以上10年以下有期徒刑，併科新臺幣700 萬元以下罰金。
槍砲彈藥刀械管制條例第12條第4項
未經許可，持有、寄藏或意圖販賣而陳列子彈者，處 5 年以下有
期徒刑，併科新台幣 300 萬元以下罰金。


司法院資訊處製作；財團法人民間司法改革基金會備份。
